【裁判字號】    98,上訴,1528
【裁判日期】    981118
【裁判案由】    偽證
【裁判全文】
臺灣高等法院高雄分院刑事判決        98年度上訴字第1528號
上  訴  人  臺灣高雄地方法院檢察署檢察官
被      告  甲○○
上列上訴人因被告偽證案件，不服臺灣高雄地方法院98年度審訴
字第2084號中華民國98年9 月28日第一審判決（起訴案號：臺灣
高雄地方法院檢察署97年度撤緩偵字第200 號），提起上訴，本
院判決如下：
    主  文
上訴駁回。
    理  由
一、公訴意旨略以：被告甲○○明知楊永豪曾於民國95年5 月間
    某日起至同年8 月15日止，多次以0000000000號、00000000
    0 號行動電話門號撥打其所使用之0000000000號行動電話門
    號與之聯絡，相約在楊永豪位於高雄市○○區○○路202 號
    8 樓之2 住處，再以每次新臺幣1000元至2000元不等之價格
    ，販賣甲基安非他命約10次予被告，惟因恐楊永豪身陷囹圄
    ，竟於96年5 月30日14時30分許，在臺灣高雄地方法院審理
    95年度訴字第4390號楊永豪違反毒品危害防制條例案件到庭
    作證時，基於偽證之犯意，於供前具結後，偽稱自楊永豪處
    所取得之甲基安非他命，均係楊永豪請的，而非向楊永豪所
    購買，因白用楊永豪的東西，會不好意思，所以拿錢給楊永
    豪等語，而就與該販賣毒品案件之案情有重要關係之事項為
    虛偽之陳述。嗣因被告證述前後矛盾，因而查獲上情。因認
    被告涉犯刑法第168 條偽證罪嫌等語。
二、按起訴之程序違背規定者，法院應諭知不受理之判決，刑事
    訴訟法第303 條第1 款定有明文。查：被告因上開偽證案件
    ，經臺灣高雄地方法院檢察署檢察官於96年8 月6 日以96年
    度偵字第22152 號為緩起訴處分，緩起訴處分期間為2 年，
    自96年9 月3 日起至98 年9月2 日止，並諭知被告應於收受
    緩起訴處分命令通知書後，向指定之公益團體、地方自治團
    體或社區提供40小時之義務勞務，履行期間自96年9 月3 日
    起至98年7 月2 日止，前開緩起訴處分業於96年9 月3 日經
    臺灣高等法院高雄分院檢察署以96年度上職議字第3526號處
    分書駁回再議而確定等情，有上開緩起訴處分書及臺灣高等
    法院高雄分院檢察署處分書各1 份、臺灣高雄地方法院檢察
    署檢察官執行緩起訴處分命令通知書1 紙在卷可按。又臺灣
    高雄地方法院檢察署於該緩起訴處分確定後，通知被告於96
    年11月20日上午10時，向該署觀護人室報到，被告並如期報
    到，並收受該署緩起訴被告執行義務勞務通知書，指定被告
    應於同年12月14日上午9 時30分，前往臺灣高雄第二監獄執
    行上開義務勞務，有該通知書在卷足憑。雖該署通知被告於
    上開時間，前往臺灣高雄第二監獄履行上開義務勞務，被告
    並未如期報到提供義務勞務，亦有高雄第二監獄97年2 月份
    義務勞務執行總表在卷足憑。惟台灣高雄地方法院檢察署於
    97年2 月19日，再次發函通知被告應於98年7 月2 日前完成
    義務勞務之履行，逾期未完成者，將依法撤銷緩起訴處分，
    亦有該署雄檢惟明96緩護勞358 號函在卷足稽( 附於該觀護
    卷內) ，依該次通知被告於98年7 月2 日前完成義務勞務之
    履行即可。然該署檢察官竟於前揭緩起訴處分所命履行期間
    屆滿前之97年5 月2 日即依職權撤銷該緩起訴處分，此有臺
    灣高雄地方法院檢察署檢察官97年度撤緩字第186 號撤銷緩
    起訴處分書1 紙附卷可考，該撤銷緩起訴處分，顯然違背刑
    事訴訟法第253 條之2第1項所為命被告於98年7 月2 日前履
    行提供義務勞務之規定，該撤銷緩起訴處分係重大違背法令
    ，應不生實質之效力。檢察官嗣於其後之97年7 月1 日以97
    年度撤緩偵字第200 號，對被告該偽證案件向原法院聲請簡
    昜判決處刑( 有該聲請簡昜判決處刑書在卷足考) ，因違背
    刑事訴訟法第253 條之3 第1 項第3 款以原緩起訴處分已經
    撤銷為前提之規定，應認本件聲請簡易判決處刑之程序違背
    規定，原審因而依刑事訴訟法第303 條第1 款之規定，對本
    件聲請簡易判決處刑諭知不受理之判決，經核並無不合。檢
    察官上訴意旨以：被告未與該署進行任何聯繫，有事實足認
    被告無履行緩起訴處分內容之意願云云。惟檢察官既依法命
    被告於一定期間內履行該義務勞務( 刑事訴訟法第253 條之
    2 第1 項規定) ，其撤銷緩起訴亦應受該所定期間之限制，
    否則被告將無所適從，雖台灣高雄地方法院檢察署再次通知
    被告於97年4 月18日前往高雄第2 監獄履行該義務勞務，被
    告仍未到案執行，惟檢察官仍應受其所定期限即被告於98年
    7 月2 日前執行之拘束，始符誠信原則。上訴意旨指摘原判
    決不當，為無理由，應予駁回，並不經言詞辯論為之。
四、據上論結，應依刑事訴訟法第368 條、第371 條，判決如主
    文。
中    華    民    國    98    年    11    月   18    日
                  刑事第六庭    審判長法  官   王憲義
                                      法  官   邱永貴
                                      法  官   簡志瑩
以上正本證明與原本無異。
檢察官如不服本判決應於收受本判決後10日內向本院提出上訴書
狀，其未敘述上訴理由者，並得於提起上訴後10日內向本院補提
理由書狀（均須按他造當事人之人數附繕本）「切勿逕送上級法
院」。
中    華    民    國    98    年    11    月   18    日
                                      書記官   張文斌


司法院資訊處製作；財團法人民間司法改革基金會備份。
